【裁判字號】    98,易,254
【裁判日期】    980227
【裁判案由】    竊盜
【裁判全文】
臺灣板橋地方法院刑事判決               98年度易字第254號
公  訴  人  臺灣板橋地方法院檢察署檢察官
被      告  甲○○
                    （現於臺灣臺北監獄臺北分監另案執行）
            乙○○
上列被告等因竊盜案件，經檢察官提起公訴（97年度偵字第2878
0 號、98年度偵緝字第17號），本院判決如下：
    主  文
甲○○、乙○○共同毀越門扇竊盜，均累犯，各處有期徒刑拾月
。
    事  實
一、甲○○、乙○○兩人前科紀錄如下：
  (一)甲○○前於民國90年間因竊盜案件，經本院以89年度易字第
    4711號刑事判決處有期徒刑9 月確定，及因加重竊盜案件，
    經本院以90年度易字第514 號刑事判決處有期徒刑2 年6 月
    確定，以及因施用毒品案件，經本院以90年度易字第729 號
    刑事判決處有期徒刑10月確定，上開三罪刑經本院以90年度
    聲字第2795號刑事裁定定應執行有期徒刑3 年11月確定，嗣
    於94年3 月15日因縮短刑期假釋出監，假釋期間付保護管束
    ，惟經撤銷假釋，尚餘殘刑有期徒刑8 月3 日；又於95年間
    因施用毒品案件，經本院以94年度訴字第2644號刑事判決處
    有期徒刑8 月、4 月，並定應執行有期徒刑11月確定，及因
    違反電信法案件，經本院以95年度簡字第440 號刑事簡易判
    決處有期徒刑3 月確定，以及因施用毒品案件，經本院以95
    年度訴字第1398號刑事判決處有期徒刑9 月確定，嗣上開四
    罪刑經本院以96年度聲減字第1112號裁定各減為有期徒刑4
    月、2 月、1 月又15日、4 月又15日，並定應執行有期徒刑
    11月確定，迨入監接續執行上開撤銷假釋後之殘刑，於96年
    9 月19日因縮短刑期期滿執行完畢出監（於本案構成累犯）
    。
  (二)乙○○前有妨害風化及違反懲治走私條例案件、麻醉藥品管
    理條例、肅清煙毒條例等案件，經法院判刑確定，嗣入監執
    行，而於89年7 月29日因縮短刑期假釋出監，假釋期間付保
    護管束，惟經撤銷假釋，入監執行殘刑有期徒刑2 年4 月13
    日，並於93年8 月16日因縮短刑期期滿執行完畢出監（於本
    案構成累犯）。又於94年間因施用毒品案件，經本院以94年
    度訴緝字第2616號刑事判決處有期徒刑10 月 ，嗣經臺灣高
    等法院以94年度上訴字第2616號刑事判決上訴駁回確定，及
    經本院以94年度易字第805 號刑事判決處有期徒刑6 月確定
    ，上開兩罪經臺灣高等法院以94年度聲字第1419號刑事裁定
    定應執行有期徒刑1 年2 月確定，嗣後又因公共危險案件，
    經臺灣雲林地方法院以96年度交訴字第46號刑事判決處有期
    徒刑8 月，減為有期徒刑4 月確定，經接續執行後，於97年
    2 月5 日縮短刑期假釋出監，假釋期間付保護管束，原應於
    97年6 月15日保護管束期滿，惟於97年6 月14日經撤銷假釋
    ，所餘殘刑尚未執行。
二、詎甲○○、乙○○兩人仍不知悔改，竟共同基於意圖為自己
    不法所有之犯意聯絡，於97年8 月10日21時許，至丙○○位
    於臺北縣鶯歌鎮○○路202 號之「仁和陶瓷工廠」，以將窗
    戶外鏽蝕鐵條取下之方式破壞該工廠窗戶後，踰越窗戶侵入
    工廠內，徒手竊取該工廠負責人丙○○所有、控制陶瓷窯內
    溫度之熱電偶感溫棒9 支（價值約新臺幣32萬元），得手後
    即以4 、5 千元之價格將之販賣予桃園縣內某資源回收業，
    所得款項朋分後花用殆盡。嗣經警依監視器畫面於97年8 月
    26日22時循線查獲甲○○，而悉上情。
三、案經丙○○訴由臺北縣政府警察局三峽分局報告臺灣板橋地
    方法院檢察署檢察官偵查起訴。
    理  由
一、按被告以外之人於審判外之言詞或書面陳述，除法律有規定
    者外，不得作為證據；又被告以外之人於審判外之陳述，雖
    不符合同法第159 條之1 至第159 條之4 之規定，但經當事
    人於審判程序同意作為證據，法院審酌該言詞陳述或書面陳
    述作成時之情況，認為適當者，亦得為證據。當事人、代理
    人或辯護人於法院調查證據時，知有第159 條第1 項不得為
    證據之情形，而未於言詞辯論終結前聲明異議者，視為有前
    項之同意，刑事訴訟法第159 條第1 項，及第159 條之5 ，
    分別定有明文。本判決下列所引用之各該被告以外之人於審
    判外之陳述，雖屬傳聞證據，惟均經當事人於法院準備程序
    及審判期日中表示無意見，而不予爭執，且迄至言詞辯論終
    結前亦未再聲明異議，法院審酌此等證據資料製作時之情況
    ，尚無違法不當及證明力明顯過低之瑕疵，亦認為以之作為
    證據應屬適當，故揆諸前開規定，依刑事訴訟法第159 條之
    5 規定，認前揭證據資料均例外有證據能力。
二、上開事實，迭據被告甲○○、乙○○分別於警詢、偵查及本
    院審理中坦承不諱，兩人所述互核相符，且與證人丙○○於
    警詢時所指訴遭竊之情節一致，復有監視器翻拍照片12幀在
    卷可稽，可認其等之自白與事實相符，而足採信。從而本案
    事證明確，被告兩人之犯行均堪認定，均應依法論科。
三、核被告甲○○、乙○○所為，係犯刑法第321 條第1 項第2
    款之毀越門扇竊盜罪。又被告兩人就上開犯行，有犯意聯絡
    及行為分擔，均為共同正犯。另被告兩人分別有事實欄所載
    之執行紀錄，有臺灣高等法院被告前案紀錄表在卷可稽，渠
    等於有期徒刑執行完畢後之5 年以內，再故意犯本件有期徒
    刑以上之罪，皆為累犯，均應依法加重其刑。爰審酌被告兩
    人均正值青壯，不思向上，屢犯竊盜案件，素行非佳，有臺
    灣高等法院被告前案紀錄表2 份可憑，並酌以被告兩人之犯
    罪目的、手段、對告訴人造成之危害、迄今尚未賠償告訴人
    損失，及犯後均坦承犯行態度良好等一切情狀，分別量處被
    告如主文所示之刑，以資懲儆。
據上論斷，應依刑事訴訟法第299 條第1 項前段，刑法第28條、
第321 條第1 項第2 款、第47條第1 項，判決如主文。
本案經檢察官江祐丞到庭執行職務。
中    華    民    國    98    年    2     月    27   日
                  刑事第十七庭  法  官  邱景芬
以上正本證明與原本無異。
如不服本判決應於收受判決後10日內向本院提出上訴書狀，並
應敘述具體理由。其未敘述上訴理由者，應於上訴期間屆滿後
20日內向本院補提理由書（均須按他造當事人之人數附繕本）
「切勿逕送上級法院」。
                                書記官  黃文儀
中    華    民    國    98    年    3     月    2     日
附錄本案論罪科刑法條全文：
中華民國刑法第321條
犯竊盜罪而有左列情形之一者，處 6 月以上、 5 年以下有期徒
刑：
一、於夜間侵入住宅或有人居住之建築物、船艦或隱匿其內而犯
之者。
二、毀越門扇、牆垣或其他安全設備而犯之者。
三、攜帶兇器而犯之者。
四、結夥三人以上而犯之者。
五、乘火災、水災或其他災害之際而犯之者。
六、在車站或埠頭而犯之者。
前項之未遂犯罰之。


司法院資訊處製作；財團法人民間司法改革基金會備份。
